【裁判字號】    92,訴,1148
【裁判日期】    921103
【裁判案由】    毒品危害防制條例
【裁判全文】
臺灣桃園地方法院刑事判決                        九十二年度訴字第一一四八號
    公  訴  人  臺灣桃園地方法院檢察署檢察官
    被      告  甲○○
右列被告因違反毒品危害防制條例案件，經檢察官提起公訴（九十二年度毒偵緝字第
一六八號），及移
式審判程序，判決如左：
    主  文
甲○○連續施用第一級毒品，處有期徒刑柒月，扣案之第一級毒品海洛因壹包（淨重
零點零公克，包裝重零點柒玖公克）、內含第一級毒品海洛因殘渣而無法析離之注
射針筒共貳支、夾鏈袋壹只，均沒收銷燬之。
    事  實
一、甲○○前曾因施用第一級毒品案件，經本院以八十九年度毒聲字第六八四三號裁
    定送勒戒處所觀察、勒戒後，認無繼續施用毒品之傾向，由臺灣桃園地方法院檢
    察署檢察官於民國九十年一月八日以八十九年度毒偵字第五三三七號為不起訴處
    分確定。詎仍未戒除毒癮，於前開不起訴處分確定後五年內，復基於施用第一級
    毒品海洛因之概括犯意，自九十一年九月八日起迄九十二年四月十日止，在桃園
    縣桃園市○○街六五巷八一號其住處內，連續施用第一級毒品海洛因多次，嗣先
    於九十一年九月十二日十八時十分許，在其上址住處內為警查獲，並扣得其所有
    之內含第一級毒品海洛因殘渣而無法析離之注射針筒一支、內含第一級毒品海洛
    因殘渣而無法析離之夾鏈袋一只、又在其自小客車內扣得內含第一級毒品海洛因
    殘渣而無法析離之注射針筒一支、及其所有之第一級毒品海洛因一包（淨重０．
    ０三公克，包裝重０．七九公克）。復於九十一年十月十五日甲○○經桃園縣警
    察局桃園分局通知到場採尿，其尿液檢體經送鑑定結果呈嗎啡之陽性反應，而為
    警查悉其仍繼續施用第一級毒品海洛因之情。嗣甲○○經臺灣桃園地方法院檢察
    署檢察官聲請本院以九十一年度毒聲字第三二四三號裁定送觀察、勒戒後，因認
    有繼續施用毒品之傾向，再由臺灣桃園地方法院檢察署檢察官聲請本院以九十二
    年度毒聲字第一五六二號裁定令入戒治處所施以強制戒治。
二、案經桃園縣警察局桃園分局報請臺灣桃園地方法院檢察署檢察官偵查起訴及移送
    併案審理。
    理  由
一、右揭犯罪事實，業據被告甲○○坦承不諱，且有前開第一級毒品海洛因一包（淨
    重０．０三公克，包裝重０．七九公克）、被告所有之內含第一級毒品海洛因殘
    渣而無法析離之注射針筒共二支、夾鏈袋一只等物扣案可稽，上述毒品一包及注
    射針筒、夾鏈袋內之殘渣，經鑑定結果，均確含有前述之第一級毒品海洛因成分
    之事實，有法務部調查局九十一年十月一日調科壹字第○八○○○五七二一號鑑
    定通知書、九十二年九月八日（九二）宇鑑字第一二二三七號鑑驗通知書各一紙
    附卷可佐。又被告於九十一年九月十二日二十一時許、及九十一年十月十五日十
    三時二十分許為警所採尿液，經送鑑驗結果均呈嗎啡之陽性反應乙節，有桃園縣
    警察局桃園分局被採尿人姓名編號對照表一紙、桃園縣衛生局不法藥物尿液檢定
    書、昭信科技顧問股份有限公司濫用藥物陽性檢體檢驗報告各一紙附卷足參，則
    本件被告於右揭時間經警採集尿液檢驗後既呈嗎啡陽性反應，及有前述扣案物可
    佐，已足徵被告前開任意性自白與事實相符，而堪採信。又被告前曾因施用第一
    級毒品案件，經本院以八十九年度毒聲字第六八四三號裁定送勒戒處所觀察、勒
    戒後，認無繼續施用毒品之傾向，由臺灣桃園地方法院檢察署檢察官於九十年一
    月八日以八十九年度毒偵字第五三三七號為不起訴處分確定在案等情，有上開不
    起訴處分書、臺灣高等法院被告全國前案紀案表，刑案資料查註紀錄表在卷可稽
    ，被告此次再犯施用第一級毒品海洛因之犯行，經臺灣桃園地方法院檢察署檢察
    官聲請本院以九十一年度毒聲字第三二四三號裁定送觀察、勒戒後，因認有繼續
    施用毒品之傾向，再由臺灣桃園地方法院檢察署檢察官聲請本院以九十二年度毒
    聲字第一五六二號裁定令入戒治處所施以強制戒治一年之情，亦有本院前開二裁
    定，及臺灣桃園看守所附設勒戒處所有無繼續施用毒品傾向證明書乙紙附卷足憑
    ，堪認被告確前經檢察官為不起訴處分確定後，於五年內再犯本件毒品危害防制
    條例第十條第一項之施用第一級毒品罪，且其復經本院裁定觀察勒戒後，認有繼
    續施用毒品傾向，綜上所述，本案事證明確，被告犯行堪予認定，應依法論科。
二、核被告甲○○所為，係犯毒品危害防制條例第十條第一項之施用第一級毒品罪。
    被告持有第一級毒品海洛因之低度行為，應為其施用之高度行為所吸收，不另論
    罪。又被告先後多次施用第一級毒品海洛因之犯行，時間緊接，所犯構成要件相
    同，顯係基於概括之犯意反覆為之，應依連續犯之規定以一罪論，並依法加重其
    刑。公訴人就被告於九十一年九月十二日二十一時採尿前回溯九十六小時內某時
    點以外之其於如前述事實欄所述之施用第一級毒品犯行部分雖未加以起訴，然該
    部分既與已起訴之施用第一級毒品犯行部分，具有連續犯之裁判上一罪關係，為
    起訴效力所及，本院自應併予審究。爰審酌被告前經觀察、勒戒後，復仍再行施
    用毒品，戕害己身，顯無悔改之意，惟思及其犯後坦承犯行之態度等一切情狀，
    量處如主文所示之刑。扣案之第一級毒品海洛因一包（淨重０．０三公克，包裝
    重０．七九公克），為毒品危害防制條例所規範之第一級毒品；又扣案之注射針
    筒共二支和夾鏈袋一只，經送鑑驗結果，其內亦均含有第一級毒品海洛因殘渣而
    無法析離，爰均應依毒品危害防制條例第十八條第一項前段之規定，宣告沒收銷
    燬之。
三、本件經檢察官提起公訴，被告於準備程序中就被訴事實為有罪之陳述，經法官告
    知簡式審判程序之旨，並聽取公訴人、被告之意見後，本院合議庭裁定由受命法
    官獨任進行簡式審判程序，附予說明。
據上論斷，應依刑事訴訟法第二百七十三條之一第一項、第二百九十九條第一項前段
，毒品危害防制條例第十條第一項、第十八條第一項前段，刑法第十一條前段、第五
十六條，判決如主文。
本案經檢察官林秀敏到庭執行職務。
中      華      民      國      九十二    年    十一    月      三      日
                                          臺灣桃園地方法院刑事第八庭
                                                    法  官    林曉芳
右正本證明與原本無異。
如不服本判決，應於判決送達後十日內向本院提出上訴狀( 應附繕本 )，上訴於
臺灣高等法院。
                                                    書記官    賴朱梅
中      華      民      國      九十二    年    十一    月      四     日
毒品危害防制條例第十條
施用第一級毒品者，處六月以上五年以下有期徒刑。


司法院資訊處製作；財團法人民間司法改革基金會備份。
